【裁判字號】    90,毒抗,233
【裁判日期】    900330
【裁判案由】    毒品危害防制條例
【裁判全文】
臺灣高等法院刑事裁定                              九十年度毒抗字第二三三號
    抗  告  人
    即受處分人  甲○○
右列抗告人因違反毒品危害防制條例案件，不服臺灣桃園地方法院民國九十年二月二
十二日裁定（九十年度毒聲字第八○九號），提起抗告，本院裁定如左：
    主  文
抗告駁回。
    理  由
一、原裁定意旨略稱：檢察官以受處分人甲○○前因施用毒品案件，經原法院以八十
    九年度毒聲字第五九○二號裁定停止戒治，所餘期間並宣付保護管束，惟受處分
    人竟於保管束期間，有繼續施用第二級毒品安非他命之行為，其違反保護管束應
    遵守事項情節重大，依毒品危害防治條例第二十二條第二項之規定，聲請撤銷停
    止戒治，令入戒治處所施以強制戒治，經核於法要無不合，爰裁定受處分人甲○
    ○應撤銷停止戒治，令入戒治處所施以強制戒治等語。
二、抗告意旨略以：抗告人於保護管束期間每二星期均報到一次，接受定期採尿，並
    無逃避管束；另因抗告人於八十九年十二月二十七日至醫院就診，有服用其調配
    之藥物，可能是藥物導致尿液呈陽性反應，附診斷證明書及藥包各一份以資證明
    云云。
三、查抗告人甲○○於執行保護管束期間之九十年一月八日至觀護人處報到（此有臺
    灣臺北地方法院檢察署受保護管束人尿液檢體監管記錄表之記載為憑），經採其
    尿液送驗後，其檢驗結果確呈甲基安非他命陽性反應，有臺灣檢驗科技股份有限
    公司九十年一月十八日所出具之濫用藥物尿液檢驗報告一紙附卷可稽，參諸該檢
    驗報告所載，抗告人所採之尿液係依ＥＬＡ酵素免疫分析法初步檢驗後，再依Ｇ
    Ｃ／ＭＳ氣相層析質譜儀法確認，堪認被告於採尿前之九十六小時內確有施用第
    二級毒品安非他命。抗告意旨雖稱其於八十九年十二月二十七日至醫院就診，服
    用其所調配之藥物，可能是藥物導致尿液呈陽性反應，並提出診斷證明書及藥包
    一份以資證明云云。然查，服用安非他命或海洛因以外之藥物或飲料如減肥藥、
    感冒藥劑等，該等藥物或飲料，因與安非他命有類似的作用，而可產生與安非他
    命之交叉反應，使測試呈現偽陽性；但如以精密的儀器分析，將可排除偽陽性之
    可能，在目前最常採用之確認方法，為以氣相層析質譜儀作藥物及其代謝產物之
    定性及定量分析，幾乎不會有偽陽性反應產生（參見行政院國軍退除役官兵輔導
    委員會臺北榮民總醫院八十三年四月七日八三北總內字第０三０五九號函），本
    件抗告人之尿液既先以ＥＬＡ酵素免疫分析法初步檢驗後，再以ＧＣ／ＭＳ氣相
    層析質譜儀法確認，揆諸前開說明，顯不可能為偽陽性安非他命感應，是抗告人
    確有施用安非他命應可認定。其上開所辯顯為事後卸責之詞，不足採信。原審認
    定抗告人有於保護管束期間施用第二級毒品，依毒品危害防治條例第二十二條第
    二項之規定裁定抗告人甲○○應撤銷停止戒治，令入戒治處所施以強制戒治，自
    無不合。本件抗告為無理由，應予駁回。
四、據上論斷，應依刑事訴訟法第四百十二條，裁定如主文。
中      華      民      國    九十      年      三      月     三十     日
                              臺灣高等法院刑事第二十二庭
                                  審判長法  官  許  正  順
                                        法  官  邱  同  印
                                        法  官  胡  方  新
右正本證明與原本無異。
不得再抗告。
                                        書記官  秦  慧  榮
中    華    民    國     九十     年       四       月        二        日


司法院資訊處製作；財團法人民間司法改革基金會備份。
